# 请教陈版：官司胜诉后获得赔偿，是否直接确认营业外收入？

提问人：arrrria 时间：2020-12-09 13:33:07
求助陈版具体情况如下：
A公司以侵权行为起诉B公司，A提出要B对此侵权行为赔偿 100 万，法院最终判决A胜诉，B需要支付给A100万。
对此事项个人疑问如下：
1.【不考虑B公司银行账户无资金、破产等无力支付情况】收到B公司赔款后，A公司分录：借 银行存款，贷 营业外收入，该分录是否正确？
另：如果法院判决B只需要赔偿A公司 50 万，与A自己预计的获赔 100 万数目不同，是否需要做类似坏账的会计处理？
2.A公司认为自己这场官司可以获赔 100 万，是否需要在判决结果出来前，计应收账款 100 万？还是不做处理呢？
请陈版指教，万分感谢{:1_358:}

回答人：chenyiwei
你说的情况属于或有资产，原则上或有资产既不应当确认也不应当披露，一般仅在实际收到时确认。

提问人：arrrria 时间：2020-12-11 13:33:07
好的，谢谢陈版！也就是说，不管法院最后判获赔多少，A公司自己预估的 100 万获赔都作为或有资产，不确认不披露。然后实际收到时，根据实际收的赔款确认为营业外收入，请问这样理解对吗？确认后是否需要进行披露呢？

回答人：chenyiwei
可以这样理解。如果确认，则建议视其重要性决定是否披露。